臺灣基隆地方法院刑事判決　
111年度易字第211號
公  訴  人  臺灣基隆地方檢察署檢察官
被      告  余東杰


                    （另案於法務部○○○○○○○○○○○執行中）
上列被告因竊盜等案件，經檢察官提起公訴（111年度偵字第134
9號、第1354號、第1500號、第1502號），被告於準備程序中，
就被訴事實均為有罪之陳述，經本院裁定改依簡式審判程序審理
，並判決如下：
    主    文
余東杰犯如附表編號一至九所示之罪，各處如附表編號一至九「
罪名、宣告刑及沒收」欄所示之刑。附表編號一、五至七部分，
應執行有期徒刑壹年，如易科罰金，以新臺幣壹仟元折算壹日；
編號二至四、八、九部分，應執行有期徒刑壹年柒月。
    犯罪事實
一、余東杰因無業無收入、缺錢花用，乃尋一直以來之作案模式
    （於基隆、臺北、新北附近各縣市，趁深夜或無人之際，四
    下尋找路邊停放之計程車、汽車等車輛，以一字起子或石塊
    ，砸破毀壞車輛車窗玻璃，進而行竊車內財物），而意圖為
    自己不法之所有，並基於竊盜之犯意，於附表編號一至九之
    「犯罪時間」、「犯罪地點」，為附表編號一至九之「犯罪
    事實」欄所載竊盜犯行，並將部分得手財物變賣或花用一空
    ，嗣經附表編號一至九之車主或計程車管領人發現後報警，
    經警調閱監視器循線追查，始查悉附表所載各情。
二、案經莊嘉卉訴由基隆市警察局第二分局及陳國良、錢玉峰、
    詹朝欽、彭志強、尹延年、陸正達、陳勝君、林志鴻訴由基
    隆市警察局第三分局分別報告臺灣基隆地方檢察署檢察官偵
    查後，提起公訴。
    理    由
壹、程序事項
    本件被告余東杰所犯者非為死刑、無期徒刑、最輕本刑為3
    年以上有期徒刑之罪或高等法院管轄第一審案件，其於準備
    程序時，就被訴事實均為有罪之陳述，經告知其簡式審判程
    序之旨，並聽取公訴人及被告之意見後，本院裁定改行簡式
    審判程序，是依同法第273條之2規定，簡式審判程序之證據
    調查，不受第159條第1項、第161條之2、第161條之3、第16
    3條之1及第164條至第170條規定之限制，先予敘明。
貳、實體事項
一、認定犯罪事實所憑之證據及理由 
　　上開（附表）犯罪事實，有下列證據可資佐證：
(一)附表編號一（起訴書犯罪事實欄一、㈠—111年度偵字第1349
    號偵查卷宗【下稱第1349號偵卷】）
１、被告余東杰警詢及偵訊坦承（第1349號偵卷第7至9頁、第91
    至92頁）　
２、告訴人莊嘉卉警詢指訴（第1349號偵卷第11至12頁）　　　
３、道路監視器錄影畫面擷取影像照片（第1349號偵卷第13至17
    頁）。
４、被害人計程車遭竊現場照片（第1349號偵卷第21頁）
５、基隆市警察局第二分局深澳坑派出所竊盜案件偵查報告書（
    第1349號偵卷第25頁）。
(二)附表編號二（起訴書犯罪事實欄一、㈡—111年度偵字第1354
    號偵查卷宗【下稱第1354號偵卷】）　　
１、被告余東杰警詢及偵訊自白（第1354號偵卷第11至19頁、第2
    60頁）　
２、告訴人陳國良警詢指訴（第1354號偵卷第21至23頁）　　　
３、道路監視器錄影畫面擷取影像及機車、現場及計程車照片共1
    0幀（第1354號偵卷第93至101頁）。
４、被告駕駛之機車及行竊時穿著照片（第1354號偵卷第137至13
    9頁）。　
５、基隆市警察局第三分局搜索扣押筆錄暨暖暖派出所扣押物品
    目錄表（第1354號偵卷第71至81頁）　
６、NET-3786號機車車輛詳細資料報表（第1354號偵卷第145頁）
    。
７、扣案之一字起子1支、麻布手套1副。　
(三)附表編號三（起訴書犯罪事實欄一、㈢—第1354號偵卷）
１、被告余東杰警詢及偵訊自白（第1354號偵卷第11至19頁、第2
    60頁）　
２、告訴人錢玉峰警詢指訴（第1354號偵卷第25至27頁）　　　
３、計程車及現場照片共6幀（第1354號偵卷第83至87頁）。
４、基隆市警察局第三分局搜索扣押筆錄暨暖暖派出所扣押物品
    目錄表（第1354號偵卷第71至81頁）　　
５、NET-3786號機車車輛詳細資料報表（第1354號偵卷第145頁）
    。
６、扣案之一字起子1支、麻布手套1副。　　
(四)附表編號四（起訴書犯罪事實欄一、㈣—111年度偵字第1354
    號偵查卷宗【下稱第1354號偵卷】）　　
１、被告余東杰警詢及偵訊自白（第1354號偵卷第11至19頁、第2
    60頁）　
２、告訴人詹朝欽警詢指訴（第1354號偵卷第29至31頁）　
３、證人高朝祥（嘉洋銀樓負責人）警詢證述（第1354號偵卷第6
    5至66頁）。
４、金飾來源證明書影本1紙（第1354號偵卷第69頁）。
５、計程車及現場、失竊物品照片共4幀（第1354號偵卷第89至91
    頁）。
６、基隆市警察局第三分局搜索扣押筆錄暨暖暖派出所扣押物品
    目錄表（第1354號偵卷第71至81頁）。
７、NET-3786號機車車輛詳細資料報表（第1354號偵卷第145頁）
    。
８、扣案之一字起子1支、麻布手套1副。
(五)附表編號五（起訴書犯罪事實欄一、㈧—111年度偵字第1500
    號偵查卷宗【下稱第1500號偵卷】）　　
１、被告余東杰警詢及偵訊自白（第1500號偵卷第9至13頁、第95
    頁【第1354號偵卷第261頁】）　
２、告訴人彭志強警詢指訴（第1500號偵卷第17至19頁）　　　
３、道路監視器錄影畫面擷取影像照片6幀（第1500號偵卷第23至
    25頁）。
４、被害人計程車遭竊現場及車輛照片4幀（第1500號偵卷第21至
    22頁）
５、NET-3786號機車車輛詳細資料報表（第1500號偵卷第27頁）
    。
(六)附表編號六（起訴書犯罪事實欄一、㈨—111年度偵字第1502
    號偵查卷宗【下稱第1502號偵卷】）　　
１、被告余東杰警詢及偵訊自白（第1502號偵卷第9至13頁、第93
    頁【第1354號偵卷第261頁】）　
２、告訴人尹延年警詢指訴（第1502號偵卷第19至21頁）　　　
３、被害人計程車遭竊現場及車輛照片11幀（第1502號偵卷第15
    至17頁、第23頁）
(七)附表編號七（起訴書犯罪事實欄一、㈦—1354號偵卷）　　
１、被告余東杰警詢及偵訊坦承（第1354號偵卷第17頁、第261頁
    ）　
２、告訴人陸正達警詢指訴（第1354號偵卷第55至57頁）　　　
３、贓物領據、失車-案件基本資料詳細畫面報表各1紙（第1354
    號偵卷第59頁、第61頁）。
(八)附表編號八（起訴書犯罪事實欄一、㈤—第1354號偵卷）
１、被告余東杰警詢及偵訊自白（第1354號偵卷第11至19頁、第2
    60頁）　
２、告訴人陳勝君警詢指訴（第1354號偵卷第33至35頁、第37至3
    9頁）　　　
３、道路監視器錄影畫面擷取影像及計程車、現場照片共14幀（
    第1354號偵卷第103至105頁、第109至115頁、第121至125頁
    ）。
４、基隆市警察局第三分局搜索扣押筆錄暨暖暖派出所扣押物品
    目錄表（第1354號偵卷第71至81頁）。
５、NET-3786號機車車輛詳細資料報表（第1354號偵卷第145頁）
    。
６、贓物領據2紙（第1354號偵卷第41頁、第43頁）。　　
７、扣案之一字起子1支、麻布手套1副。　
(九)附表編號九（起訴書犯罪事實欄一、㈥—第1354號偵卷）　
１、被告余東杰警詢及偵訊坦承（第1354號偵卷第11至19頁、第2
    61頁）　
２、告訴人林志鴻警詢指訴（第1354號偵卷第45至51頁）。
３、道路監視器錄影畫面擷取影像及計程車、現場照片共6幀（第
    1354號偵卷第105至107頁、第115至117頁）。
４、基隆市警察局第三分局搜索扣押筆錄暨暖暖派出所扣押物品
    目錄表（第1354號偵卷第71至81頁）。
５、NET-3786號機車車輛詳細資料報表（第1354號偵卷第145頁）
    。
６、贓物領據1紙（第1354號偵卷第53頁）。　　
７、扣案之一字起子1支、麻布手套1副。　　　
綜上所述，被告所為竊盜犯行，事證均已明確，自應依法論科。
二、論罪科刑
(一)按刑法321條第1項第3 款之攜帶兇器竊盜罪，係以行為人攜
    帶兇器為其加重要件，此所謂兇器，其種類並無限制，凡客
    觀上足以對人之生命、身體安全構成威脅，具有危險性之兇
    器均屬之，且祇須行竊時攜帶此種具危險性之兇器為已足，
    並不以攜帶之初有行兇之意圖為必要；是刑法第321條第1項
    第3 款之攜帶兇器，乃指行為人攜帶兇器有行兇之可能，客
    觀上具有危險性，至其主觀上有無持以行兇或反抗之意思，
    尚非所問。是竊盜攜帶起子、鉗子，雖係供行竊之工具，然
    如客觀上足對人之身體、生命構成威脅，仍應成立攜帶兇器
    竊盜罪（最高法院79年臺上字第5253號判例意旨、74年3 月
    19日74年度第3 次刑事庭會議決議意旨參照）；次按，磚塊
    、石頭乃自然界之物質，尚難謂為通常之「器械」，從而持
    磚塊、石頭砸毀他人車窗竊盜部分，尚難論以攜帶兇器竊盜
    罪（最高法院92年度臺非字第38號判決意旨參照）。
(二)核被告余東杰就附表編號一、五、六、七所為，均係犯刑法
    第320條第1項之竊盜罪；就附表編號二、三、四、八、九所
    為，均係犯刑法第321條第1項第3款之攜帶兇器竊盜罪；其
    中附表編號二、六部分，尚觸犯刑法第354條之毀損罪。被
    告就附表編號二、六之竊盜行為，係先擊破車窗玻璃而後行
    竊車內財物，顯係基於行竊財物之單一決意而為因果歷程未
    中斷之毀損車窗玻璃繼而行竊之行為，其需以毀損車窗，始
    能遂其進入車內行竊財物之目的，亦即其竊盜之著手行為始
    於毀損車窗玻璃之行為，是其毀損車窗玻璃行為亦屬竊盜著
    手之一部份構成要件行為，彼此間行為著手實行階段自可認
    為同一，且具有事理上關聯性，而屬刑法上之一行為，故就
    被告所犯附表編號二、六之竊盜與毀損二罪，具有一行為觸
    犯二罪名之想像競合犯關係，應從一重之竊盜罪（附表編號
    六）、攜帶凶器竊盜罪（附表編號二）處斷。
(三)被告所為附表9次竊盜犯行，犯意各別、時間、地點及被害
    人亦不同、行為互殊，應予分論併罰。
(四)累犯之舉證責任與科刑　　
　　參照最高法院110年度臺上大字第5660號刑事大法庭裁定及1
    10年度臺上字第5660號刑事判決意旨：
１、累犯加重事由屬檢察官之舉證責任
　　刑事訴訟法第161條第1項規定「檢察官就被告犯罪事實，應
    負舉證責任，並指出證明之方法」，此為檢察官就被告有罪
    事實應負實質舉證責任之概括性規定，此一舉證責任之範圍
    ，除犯罪構成事實（包括屬於犯罪構成要件要素之時間、地
    點、手段、身分、機會或行為時之特別情狀等事實）、違法
    性、有責性及處罰條件等事實外，尚包括刑罰加重事實之存
    在及減輕或免除事實之不存在。累犯事實之有無，攸關刑罰
    加重且對被告不利之事項，為刑之應否為類型性之加重事實
    ，就被告而言，與有罪、無罪之問題有其相同之重要性（包
    括遴選至外役監受刑、行刑累進處遇、假釋條件等之考量）
    ，自應由檢察官負主張及實質舉證責任。
２、司法院釋字第775 號解釋意旨課予檢察官就強化累犯事項之
    舉證責任 
　　依司法院釋字第775 號解釋將累犯「必」加重其刑變更為「
    可裁量」事項之意旨，及解釋意旨所稱為使法院科刑判決符
    合憲法上罪刑相當原則，法院審判時應先由當事人就加重、
    減輕或免除其刑等事實（刑法第47 條第1項及第59條至第62
    條參照）及其他科刑資料（刑法第57條及第58條參照），指
    出證明方法，進行周詳調查與充分辯論，最後由法院依法詳
    加斟酌取捨，並具體說明據以量定刑罰之理由，俾作出符合
    憲法罪刑相當原則之科刑判決。可見本解釋已課予檢察官就
    被告應依累犯規定加重其刑之事項負較為強化之說明責任。
３、累犯事項非屬法院職權調查事項　　
　　刑事訴訟法第163條第2項規定「法院為發見真實，得依職權
    調查證據。但於公平正義之維護或對被告之利益有重大關係
    事項，法院應依職權調查之」，此但書所謂法院「應」依職
    權調查之「公平正義之維護」事項，依目的性限縮之解釋，
    應以「利益」於被告之事項為限（參最高法院101年度第2次
    刑事庭會議決議）。被告之「累犯事實」，係對被告不利之
    事項，此係被告個人加重刑罰之前提事實，單純為被告特別
    惡性之評價，與實體公平正義之維護並無直接與密切關聯，
    尚非法院應依職權調查之範圍，自應由檢察官負主張及指出
    證明方法之實質舉證責任。檢察官所提出之相關證據資料，
    應經嚴格證明程序，即須有證據能力並經合法調查，方能採
    為裁判基礎。至前段所謂法院「得」依職權調查證據，就被
    告有無累犯之事實以言，係指法院就檢察官所提出之證據資
    料，經踐行調查程序，認仍不足以證明被告有累犯之事實，
    而經曉諭檢察官聲請調查證據後，仍陷於真偽不明之際，法
    院得視個案情節為補充性之調查者而言，至法院為補充性調
    查時，仍應踐行嚴格證明程序。又被告有無累犯之事實，陷
    於真偽不明，法院未為補充性調查，因而未認定被告構成累
    犯之情形，係檢察官承擔舉證不足之訴訟結果責任使然，符
    合實質舉證責任中舉證不足之危險負擔原理，法院並無調查
    職責未盡可言。
４、檢察官就被告成立「累犯」舉證責任之具體內涵
　　綜上所述，法院於審酌被告是否適用累犯規定而加重其刑時
    ，訴訟程序上應先由檢察官就前階段被告構成累犯之事實，
    以及後階段應加重其刑之事項，主張並具體指出證明方法後
    ，法院才需進行調查與辯論程序，而作為是否加重其刑之裁
    判基礎。前階段構成累犯事實為檢察官之實質舉證責任，後
    階段加重量刑事項為檢察官之說明責任，均應由檢察官分別
    負主張及具體指出證明方法之責。
⑴、檢察官就前階段累犯「構成事實」之主張及舉證責任（「嚴
    格證明」程序）
①、所謂檢察官應就被告構成累犯事實「具體指出證明方法」，
    係指檢察官應於法院調查證據時，提出足以證明被告構成累
    犯事實之前案徒刑執行完畢資料，例如前案確定判決、執行
    指揮書、執行函文、執行完畢（含入監執行或易科罰金或易
    服社會勞動執行完畢、數罪係接續執行或合併執行、有無被
    撤銷假釋情形）文件等相關執行資料，始足當之；檢察官所
    提出之證據資料，經踐行調查程序，法院認仍有不足時，是
    否立於補充性之地位，曉諭檢察官主張並指出證明方法，自
    得由事實審法院視個案情節斟酌取捨。又法院為補充性調查
    時，仍應踐行嚴格證明程序，乃屬當然。倘檢察官未「提出
    」前揭足以證明被告構成累犯事實之前案徒刑執行完畢資料
    ，即屬未經舉證，法院自無從為補充性調查，如檢察官單純
    以聲請函查證據之方式規避其「提出」前揭相關執行資料之
    責任，自非法之所許，法院予以駁回，並無調查職責未盡之
    違法可言。
②、至如一般附隨在卷宗內之被告前案紀錄表，係司法機關相關
    人員依憑原始資料所輸入之前案紀錄，僅提供法官便於瞭解
    本案與他案是否構成同一性或單一性之關聯、被告有無在監
    在押情狀等情事之用，並非被告前案徒刑執行完畢之原始資
    料或其影本，是檢察官單純空泛提出被告前案紀錄表，尚難
    認已具體指出證明方法而謂盡其實質舉證責任。
⑵、檢察官就後階段累犯「加重其刑事項」之主張及說明責任（
    「自由證明」程序）
　　所謂檢察官應就被告累犯加重其刑之事項「具體指出證明方
    法」，係指檢察官應於科刑證據資料調查階段就被告之特別
    惡性及對刑罰反應力薄弱等各節，例如具體指出被告所犯前
    後數罪間，關於前案之性質（故意或過失）、前案徒刑之執
    行完畢情形（有無入監執行完畢、在監行狀及入監執行成效
    為何、是否易科罰金或易服社會勞動【即易刑執行】、易刑
    執行成效為何）、再犯之原因、兩罪間之差異（是否同一罪
    質、重罪或輕罪）、主觀犯意所顯現之惡性及其反社會性等
    各項情狀，俾法院綜合判斷個別被告有無因加重本刑致生所
    受刑罰超過其所應負擔罪責之情形，裁量是否加重其刑，以
    符合正當法律程序及罪刑相當原則之要求。又此之量刑事項
    ，並非犯罪構成事實或刑之應否為類型性之加重事實，以較
    為強化之自由證明為已足。 　
⑶、倘檢察官未為上述⑴、⑵之主張或具體指出證明方法時，可認
    檢察官並不認為被告構成累犯或有加重其刑予以延長矯正其
    惡性此一特別預防之必要，且為貫徹舉證責任之危險結果所
    當然，是法院不予調查，而未論以累犯或依累犯規定加重其
    刑，即難謂有應調查而不予調查之違法。
５、檢察官若未主張或具體指出證明方法，法院因而未論以累犯
    或依累犯規定加重其刑，基於累犯資料本來即可以在刑法第
    57條第5款「犯罪行為人之品行」中予以負面評價，自仍得
    就被告可能構成累犯之前科、素行資料，列為刑法第57條第
    5 款所定「犯罪行為人之品行」之審酌事項。於此情形，該
    可能構成累犯之前科、素行資料既已列為量刑審酌事由，對
    被告所應負擔之罪責予以充分評價，依重複評價禁止之精神
    ，自無許檢察官事後循上訴程序，以該業經列為量刑審酌之
    事由應改論以累犯並加重其刑為由，指摘原判決未依累犯規
    定加重其刑違法或不當。
(五)查起訴書固記載被告構成累犯前科，但檢察官就被告構成累
    犯之事實及應加重其刑事項，僅提出臺灣基隆地方檢察署之
    刑案資料查註記錄表1份，未就被告構成累犯之前階段事實
    及應加重其刑之後階段事項，主張並具體指出證明方法，本
    院自無從為補充性調查，即不能遽行論以累犯；但本院仍得
    就被告之前科素行，依刑法第57條第5款所定「犯罪行為人
    之品行」之量刑審酌事項而為評價（參見前揭最高法院刑事
    大法庭110年度臺上大字第5660號裁定、110年度臺上字第56
    60號判決意旨）。查本件被告先前已有多不勝數之為竊盜車
    內財物，而毀損他人汽車、計程車車窗玻璃之竊盜犯行，且
    因竊盜案件入監執行，甫於110年2月25日假釋期滿執行完畢
    ，即再度犯下多起計程車、汽車車內財物竊盜案件，足認被
    告對刑罰反應力顯然極為薄弱，有需延長矯正期間，以助其
    重返社會，兼顧社會防衛之效果之必要。又基於精簡裁判之
    要求，無論有無論以累犯、有無加重其刑，判決主文均無庸
    為累犯之諭知（見同前述大法庭裁定及最高法院判決意旨）
    。
(六)爰以行為人之責任為基礎，審酌被告身體健全，竟不思正當
    工作賺取所需，妄想不勞而獲，觀念殊不足取；併考量被告
    自86年間起，即有多次竊盜犯行，最近一次甫於110年2月25
    日執畢，竟又故技重施、「舊業」重操，接連犯下多起毀損
    車輛車窗竊盜財物案，其竊盜前科累累，歷年來所犯竊盜案
    件下不數十起，經法院一再判處罪刑、入監執行，仍一再犯
    案，足見其嚴重欠缺尊重他人財產權之觀念，且自我反省能
    力薄弱、行為控制力欠佳，所為不應輕縱；兼以被告竊盜手
    法，除使被害人損失車內財物外，其等車輛車窗玻璃破碎之
    損害猶鉅，被告為竊取被害人車內些許零錢、現金，不顧車
    主車窗玻璃破損更換之金額更鉅，為滿足個人微小不法意圖
    ，竟以造成他人損害更大之方法為之，其行猶應予嚴懲；兼
    衡被告迄未賠償告訴人，使告訴人損失無法獲得彌補等情；
    暨考量被告犯後坦承之態度、及其犯罪動機、目的、所採取
    之竊盜方法、各被害人所受之損失程度、與被害人均不相識
    ，及被告學歷（國中畢業）、自陳經濟狀況為勉持等智識、
    家庭、生活一切情狀，分別就其各次所為，量處如附表所示
    之刑，並分別定應執行刑及諭知易科罰金之折算標準如主文
    所示，以資懲儆。
(七)沒收
１、犯罪所得
    按犯罪所得，屬於犯罪行為人者，沒收之；於全部或一部不
    能沒收，或不宜執行沒收時，追徵其價額。犯罪所得已實際
    合法發還被害人者，不予宣告沒收或追徵，刑法第38條之1
    第1項前段、第3項及第5項分別定有明文。被告於附表編號
    一至六、九行竊所得之現金、財物（如導航器、耳機、電線
    、香菸、金飾等），為被告犯罪所得，且未發還或返還給被
    害人，被告亦未賠償，是於被告所為各犯行項下，宣告沒收
    ，又因均未扣案，於全部或一部不能沒收或不宜執行沒收時
    ，追徵其價額。
２、供犯罪所用
    被告於附表編號二、三、四、八、九犯行所持之一字起子 1
    支及麻布手套1 副，屬於被告所有，係被告用以作為行竊各
    該計程車內財物所用之物，且業經扣案，爰依刑法第38條第
    2項前段規定，於各該犯行項下，宣告沒收。
３、不予沒收
    至如附表編號七之車牌1面、編號八、九之證件、信用卡、
    美鈔、印章等物，已經查獲並發還予被害人，依刑法第38條
    之1第5項規定，自不得宣告沒收或追徵。另附表編號八部分
    ，雖尚有告訴人陳勝君之身分證、信用卡、加油卡、存摺、
    口罩等物未查獲、被告亦未賠償，然證件及存摺、信用卡經
    被害人掛失，已無利用價值，口罩價值微薄，欠缺刑法上之
    重要性，倘若另外開啟執行程序探知所在及其價額，其手段
    與目的關聯薄弱且不符比例，有違訴訟經濟，為免執行困難
    及過度耗費公益資源，依刑法第38條之2第2項，認此部分無
    宣告沒收、追徵之必要。又扣案之桃紅色半罩式安全帽1頂
    、藍黑色連身雨衣1件，僅係用以證明被告行竊時之穿著，
    加強被告竊盜之證據，與被告竊盜犯行並無直接關連性，自
    亦無從宣告沒收，併予敘明。
據上論斷，應依刑事訴訟法第273條之1第1項、第299條第1項前
段，判決如主文。
本案經檢察官吳欣恩偵查起訴，由檢察官林明志到庭執行職務。
中　　華　　民　　國　　111  　年　　 7　　月　　8　　日
                  刑事第四庭法　官　李辛茹
以上正本證明與原本無異。
如不服本判決應於收受送達後20日內向本院提出上訴書狀，並應
敘述具體理由；其未敘述上訴理由者，應於上訴期間屆滿後20日
內向本院補提理由書（均須按他造當事人之人數附繕）「切勿逕
送上級法院」。
中　　華　　民　　國　　111 　年　　7 　　月　　11　　日
                            書記官  李品慧
附錄論罪法條：
中華民國刑法第320條
意圖為自己或第三人不法之所有，而竊取他人之動產者，為竊盜
罪，處5年以下有期徒刑、拘役或50萬元以下罰金。
意圖為自己或第三人不法之利益，而竊佔他人之不動產者，依前
項之規定處斷。
前二項之未遂犯罰之。
中華民國刑法第321條
犯前條第1項、第2項之罪而有下列情形之一者，處6月以上5年以
下有期徒刑，得併科50萬元以下罰金：
一、侵入住宅或有人居住之建築物、船艦或隱匿其內而犯之。
二、毀越門窗、牆垣或其他安全設備而犯之。
三、攜帶兇器而犯之。
四、結夥三人以上而犯之。
五、乘火災、水災或其他災害之際而犯之。
六、在車站、港埠、航空站或其他供水、陸、空公眾運輸之舟、
　　車、航空機內而犯之。
前項之未遂犯罰之。
中華民國刑法第354條
毀棄、損壞前二條以外之他人之物或致令不堪用，足以生損害於
公眾或他人者，處2年以下有期徒刑、拘役或1萬5千元以下罰
金。
附表（依犯罪時間先後排列）
編號 犯罪時間 犯罪地點 犯罪事實   （金額單位：新臺幣） 所有權人 (或管領人、 使用人) 罪名、宣告刑及沒收 備            註 一 111年1月10日上午5時5分許 基隆市信義區槓子寮路旁 余東杰於左列時間，駕駛其不知情之子余承軒名下所有之NET-3786號普通重型機車行經左列地點時，見莊嘉卉所有之車牌000-0000號營業用小客車停放於該處，即意圖為自己不法之所有，並基於竊盜之犯意，以隨手自路面拾得之石頭，砸毀該車之右後側三角小車窗玻璃後(毀損部分未據告訴)，徒手竊取該車內之「PAPAGO導航器」1組、藍芽耳機2副、小米充電線1條（總計價值4,175元【連同破碎之車窗玻璃損失】），得手後隨即離開現場。 莊嘉卉  (TDU-0152號) 余東杰犯竊盜罪，處有期徒刑陸月，如易科罰金，以新臺幣壹仟元折算壹日。 未扣案犯罪所得「PAPAGO導航器」一組、藍芽耳機二副、小米充電線一條，均沒收之，於全部或一部不能沒收或不宜執行沒收時，追徵其價額。 1.起訴書犯罪事實欄一、㈠ 2.毀損部分未據告訴。 二 111年1月16日凌晨0時40分（後）起至凌晨2時16分（前）之間某時 基隆市暖暖區暖暖街16巷底路邊 余東杰駕駛上述NET-3786號機車，沿途尋找作案目標（計程車），於左列時間，見停放在左列地點之陳國良所有車牌000-00號營業用小客車，即意圖為自己不法之所有，並同時基於毀損與竊盜之犯意，戴上麻布手套1副，並持其所有客觀上足對人之生命、身體、安全構成危險之兇器一字起子1支，砸破該車副駕駛座（右前）車窗玻璃後，竊取車內之零錢2,200元、香菸3包(價值約300元)得手，足以生損害於陳國良。 陳國良   (299-3D號) 余東杰犯攜帶兇器竊盜罪，處有期徒刑柒月。 扣案一字起子一支及麻布手套一副，均沒收之；未扣案犯罪所得新臺幣貳仟貳佰元及香菸三包，均沒收之，於全部或一部不能沒收或不宜執行沒收時，追徵其價額。 1.起訴書犯罪事實欄一、㈡ 2.起訴書誤為「河堤停車場」。 3.有提告毀損。　 三 111年1月19日凌晨4時20分起至凌晨4時50分間某時 基隆市暖暖區暖暖街16巷底之河堤停車場（籃球場） 余東杰駕駛上述NET-3786號機車，沿途尋找作案目標（計程車），於左列時間，見停放在左列地點之錢玉峰所管領車牌000-0000號營業用小客車，即基於為自己不法所有之意圖及竊盜之犯意，戴上麻布手套1副，並持其所有客觀上足對人之生命、身體、安全構成危險之兇器一字起子1支，砸破該車副駕駛座（右前）車窗玻璃後(毀損部分未據告訴)，竊取車內中央扶手內之現金零錢約1,000元得手。 錢玉峰  (TDV-0213號) 余東杰犯攜帶兇器竊盜罪，處有期徒刑柒月。 扣案一字起子一支及麻布手套一副，均沒收之；未扣案犯罪所得新臺幣壹仟元，沒收之，於全部或一部不能沒收或不宜執行沒收時，追徵其價額。 1.起訴書犯罪事實欄一、㈢ 2.起訴書誤載為至「5時14分許」 3.毀損部分未據告訴。　 四 111年1月19日凌晨4時20分起至凌晨4時50分間某時（上述三之犯行前後） 基隆市暖暖區暖暖街16巷底之河堤停車場（籃球場） 余東杰駕駛上述NET-3786號機車，沿途尋找作案目標（計程車），於左列時間，見停放在左列地點之詹朝欽 所管領之車牌000-0000號營業用小客車，即基於為自己不法所有之意圖及竊盜之犯意，以上述編號三之工具及方式，砸破該車副駕駛座（右前）車窗玻璃(毀損部分未據告訴)，竊取車內中央扶手下置物盒內之現金零錢約600元及藏放於中央車頂上方置物盒內之黑色短夾1個(內置有國民身分證、機車及汽車駕駛執照各1張、提款卡2張、信用卡2張、金項鍊及金手鍊各1條【詹朝欽女友張俐雯所有、由詹朝欽保管】）及LM銀色包裝之香菸1包得手後，於翌(20)日下午，持前開竊得之金項鍊及金手鍊各1條至址設新北市○○區○○路00號之「嘉洋銀樓」，以2條金飾共26,391元（共重4錢6分3厘）之價格，變賣給不知情之銀樓負責人高朝祥，並將賣得之贓款花用一空。 詹朝欽  (TDF-7700號) 余東杰犯攜帶兇器竊盜罪，處有期徒刑捌月。 扣案一字起子一支及麻布手套一副，均沒收之；未扣案犯罪所得新臺幣陸佰元、黑色短夾一個、金項鍊及金手鍊各一條、香菸一包，均沒收之，於全部或一部不能沒收或不宜執行沒收時，追徵其價額。 1.起訴書犯罪事實欄一、㈣ 2.起訴書誤載為至「5時14分許」 3.與上述三，為同一地點行竊，係於接連之時間內，對不同車主之車輛犯案。 4.毀損部分未據告訴。　　　 　 五 111年1月19日凌晨4時53分起至上午5時04分間某時（於上述三、四之竊盜犯行後） 基隆市暖暖區東碇路段（暖暖運動公園一帶） 余東杰於前述三、四之竊盜犯行後，繼續駕駛前開NET-3786號機車，尋找作案目標，於左列時間，行經左列地點，見彭志強所有之車牌000-0000號營業用小客車停放於該處，即基於為自己不法所有之意圖及竊盜之犯意，以路旁隨手拾得之石塊，砸毀該車副駕駛座（右前）車窗玻璃後（毀損部分 未據告訴），徒手竊取該車內中央扶手處下方置物盒內之現金硬幣1袋共1,000元得手後，隨即駕車離開現場。 彭志強  (TDG-8226號) 余東杰犯竊盜罪，處有期徒刑陸月，如易科罰金，以新臺幣壹仟元折算壹日。 未扣案犯罪所得新臺幣壹仟元，沒收之，於全部或一部不能沒收或不宜執行沒收時，追徵其價額。 1.起訴書犯罪事實欄一、㈧ 2.本件係於行竊編號三、四之財物後，再駕駛機車沿路找尋竊盜目標而至此地行竊。 3.毀損部分未據告訴（檢察官誤為有提告毀損）。　 　 六 111年1月23日凌晨0時許 基隆市七堵區長春貨櫃旁貨櫃專用道 余東杰駕駛屬上開機車，於左列時間、地點，見停放於該地之車牌000-0000號營業用小客車（屬於泰華計程汽車股份有限公司所有、由尹延年租賃使用於營業）停放於該處，即意圖為自己不法之所有，同時基於竊盜及毀損之犯意，以地上隨手撿拾之石塊，砸毀該車副駕駛座（右前）車窗玻璃後，徒手竊取車內中央飲料杯放置處之現金零錢約500元得手後，隨即駕車離開現場。 尹延年  (TDF-3096號) 余東杰犯竊盜罪，處有期徒刑陸月，如易科罰金，以新臺幣壹仟元折算壹日。 未扣案犯罪所得新臺幣伍佰元，沒收之，於全部或一部不能沒收或不宜執行沒收時，追徵其價額。 1.起訴書犯罪事實欄一、㈨ 2.有提告毀損。　 七 111年1月26日晚間11時許 基隆市○○區○○○路00號巷內 余東杰於左列時間、地點，見陸正達所有之車牌000-0000號普通重型機車停放於該處，竟意圖為自己不法之所有，並基於竊盜之犯意，拆卸該車之車牌1面得手後，隨即離開現場。 陸正達  (MTP-0052號) 余東杰犯竊盜罪，處有期徒刑伍月，如易科罰金，以新臺幣壹仟元折算壹日。 1.起訴書犯罪事實欄一、㈦。 2.車牌1面已查獲發還。　 八 111年1月29日晚間10時52分許 基隆市暖暖區暖暖街507巷底圓環旁路邊 余東杰駕駛上述NET-3786號機車，攜帶麻布手套1副及一字起子1支，於左列時間，在左列地點，見停放有陳勝君所有之車牌000-0000號營業用小客車，即意圖為自己不法之所有，並基於竊盜之犯意，以前述一字起子，破壞該車副駕駛座（右前）車窗玻璃後(毀損部分未據告訴)，竊取該車內之黑色包包1個(內含國民身分證2張、健保卡2張、身心障礙證明3張、戶口名簿1份、私章5顆、商用本票1本、全國加油站大利卡1張、聯邦銀行信用卡1張、機車行照1張、疫苗接種卡1張、北都汽車服務明細1份、大頭照1張、美金紙鈔共21美元、國泰世華商業銀行信用卡1張、存摺1本、口罩1包等物)，得手後隨即離開現場。 陳勝君  (TDG-7339號) 余東杰犯攜帶兇器竊盜罪，處有期徒刑柒月。 扣案一字起子一支及麻布手套一副，均沒收之。   1.起訴書犯罪事實欄一、㈤ 2.毀損部分未據告訴。 3.印章、證件及美金已起獲發還（尚餘陳勝君身分證、國泰銀行信用卡、中國信託銀行存摺、口罩等物未查獲) 　。　 九 111年1月30日凌晨3時22分許（前述八之犯行後） 基隆市暖暖區暖暖街507巷底圓環路旁路邊 余東杰於上述竊盜犯行後，仍駕駛NET-3786號機車，攜帶麻布手套1副及一字起子1支，四處尋找下手目標，於左列時間、地點，以同上述八之手法，破壞副駕駛座（右前）車窗玻璃後(毀損部分未據告訴)後，竊取該車內之現金零錢約2,800元、存摺7本、汽車行照1張、紅色刺繡圖樣包包1個，得手後隨即離開現場。 林志鴻  (TDF-7891號) 余東杰犯攜帶兇器竊盜罪，處有期徒刑柒月。 扣案一字起子一支及麻布手套一副，均沒收之；未扣案犯罪所得新臺幣貳仟捌佰元，沒收之，於全部或一部不能沒收或不宜執行沒收時，追徵其價額。 1.起訴書犯罪事實欄一、㈥ 2.與上述八，為同一帶地點行竊，係於接連之時間內，對不同車主之車輛犯案。　 3.毀損部分未據告訴。 4.除現金外，其餘存摺、證件、包包均已起獲發還。